---
title: "Untitled"
author: "Adrian"
date: "06/04/2020"
output: html_document
---

```{r setup, include=FALSE}
knitr::opts_chunk$set(echo = TRUE)
```

```{r}
library(ggplot2)
library(dplyr)
```

```{r}
setwd('C:/Adrian - GDrive/Professionnel/Formation/Informatique - Digital/Data University/Projet certification/csv')
```

```{r}
df =  read.csv2('C:/Adrian - GDrive/Professionnel/Formation/Informatique - Digital/Data University/Projet certification/csv/5-dataset.csv', sep = ',', dec = '.', encoding = 'UTF-8')
```

```{r}
head(df)
str(df)
summary(df)
```

```{r}
df$dewey_class = as.factor(df$dewey_class)
```


# Histogramme

```{r}
df %>% summarize(min = round(min(retention_delay_years, na.rm = TRUE),2),
                 mean = round(mean(retention_delay_years, na.rm = TRUE),2),
                 max = round(max(retention_delay_years, na.rm = TRUE),2),
                 sd = round(sd(retention_delay_years, na.rm = TRUE),2)
                 )
```


```{r}
df %>% 
  ggplot(aes(retention_delay_years)) + 
  geom_histogram(fill='deepskyblue3', col='white') +
  geom_vline(xintercept = 5.33, linetype="dashed", color = "red", size=1) +
  labs(title = "Répartition du délai de stockage", 
       subtitle = "Le délai de conservation moyen est de 5 ans et 4 mois.", 
       caption = "Source : le-livre", 
       x="Délai de stockage en année", 
       y="") +
  theme(plot.title = element_text(color="deepskyblue4", size=14, face="bold"),
        plot.subtitle = element_text(face="italic"))

```

# Fonction de répartition

```{r}
df %>% ggplot(aes(retention_delay_years)) + stat_ecdf(col='deepskyblue3', size=1) + 
  geom_segment(aes(x = 7.83, y = 0, xend = 7.83, yend = 0.75), linetype="dashed", color = "red", size=1) + 
  geom_segment(aes(x = 0, y = 0.75, xend = 7.83, yend = 0.75), linetype="dashed", color = "red", size=1) +
  labs(title = "Fonction de répartition appliqué au délai de stockage", 
       subtitle = "75 % de l'échantillon s'est vendu dans un délai de 7 ans et 10 mois", 
       caption = "Source : le-livre", 
       x="Délai de stockage en année", 
       y="") +
  theme(plot.title = element_text(color="deepskyblue4", size=14, face="bold"),
        plot.subtitle = element_text(face="italic"))
```

# Boxplot

```{r}
round(quantile(df$retention_delay_years),2)
```


```{r}
df %>% ggplot(aes(retention_delay_years)) + 
        geom_boxplot(fill='deepskyblue3') +
        labs(title = "Propriétés statistiques du délai de stockage", 
              subtitle = "La médiane est de 4 ans et 7 mois.", 
              caption = "Source : le-livre", 
              x="Délai de stockage en année", 
              y="") + 
  theme(plot.title = element_text(color="deepskyblue4", size=14, face="bold"),
        plot.subtitle = element_text(face="italic"),
        axis.text.y = element_blank())
```


# Comparaisons avec variables quali

```{r}
df %>% ggplot(aes(sale_source, retention_delay_years)) +
        geom_boxplot(fill='deepskyblue3') +
        labs(title = "Etude du délai de délai en fonction des sources de ventes", 
              subtitle = "Il n'y a pas de différences flagrantes entre les sources de ventes", 
              caption = "Source : le-livre", 
              x="", 
              y="Délai de stockage en année") + 
  theme(plot.title = element_text(color="deepskyblue4", size=14, face="bold"),
        plot.subtitle = element_text(face="italic"),
        axis.text.x = element_text(size=13),
        axis.text.y = element_text(size=13))
```



```{r}
df$century = factor(df$century, levels=c("XVIIe","XVIIIe","XIXe", "XXe", "XXIe"))

df %>% ggplot(aes(century, retention_delay_years)) +
        geom_boxplot(fill='deepskyblue3') +
        labs(title = "Etude du délai de stockage en fonction de l'année d'impression", 
              subtitle = "Les ouvrages du XVIIIe siècle ont tendance à rester plus longtemps en stock", 
              caption = "Source : le-livre", 
              x="", 
              y="Délai de stockage en année") + 
  theme(plot.title = element_text(color="deepskyblue4", size=14, face="bold"),
        plot.subtitle = element_text(face="italic"),
        axis.text.x = element_text(size=13),
        axis.text.y = element_text(size=13))
```





```{r}
df %>% filter(label_dewey_class_y != "") %>% 
        ggplot(aes(label_dewey_class_y, retention_delay_years)) +
        geom_boxplot(fill='deepskyblue3') +
        labs(title = "Etude du délai de stockage en fonction de la thématique", 
              subtitle = "Aucune tendance ne se dégage", 
              caption = "Source : le-livre", 
              x="", 
              y="Délai de stockage en année") + 
  theme(plot.title = element_text(color="deepskyblue4", size=14, face="bold"),
        plot.subtitle = element_text(face="italic"),
        axis.text.x = element_text(angle=-30, size=10),
        axis.text.y = element_text(size=13))
```




# Modèle linéaire
```{r}
#df$quantity_rakuten = as.numeric(df$quantity_rakuten)
df$quantity_rakuten = as.factor(df$quantity_rakuten)
```


```{r}
str(df$quantity_rakuten)
```
```{r}
df %>% count(quantity_rakuten)
```


```{r}
#df_lm = df %>% filter(isbn != "", quantity_rakuten > 4)
df_lm = df[df$quantity_rakuten > "4",]
count(df_lm)
```

## Hypothèse
H0 = Il n'y a pas de lien entre le délais de rétention et le prix de vente
H1 = Il y a un lien entre le délai de rétention et le prix de vente

## Choix du test
J'ai 2 variables quantitatives, je fais une régression linéaire

## Vérification des résidus

```{r}
lm = lm(df$retention_delay_years~df$item_price)
summary(lm)
par(mfrow=c(2,2)) 
plot(lm)
```

Les résidus ne suivent pas une distribution normales,
Il n’y a une tendance entre les résidus et les fitted values, il reste des informations
Il n'y a pas d'homogéneïté des variances.

Les conditions du test ne sont pas validés